【裁判字號】    98,聲,1445
【裁判日期】    981230
【裁判案由】    返還提存物
【裁判全文】
臺灣桃園地方法院民事裁定              98年度聲字第1445號
聲  請  人  甲○○
代  理  人  丙○○
相  對  人  乙○○
上列當事人間聲請返還提存物事件，本院裁定如下：
    主  文
聲請駁回。
    理  由
一、聲請意旨略以：聲請人前依本院90年度桃簡字第1645號民事
    判決，以本院92年度存字第751 號提存書為相對人提存新台
    幣（下同）323,000 元供擔保，對相對人之財產為假執行。
    前開判決經相對人上訴後，經本院91年度簡上字第153 號民
    事判決廢棄發回，復由本院93年度桃續簡字第3 號再為判決
    確定。由於聲請人已於訴訟終結後定20日以上之期間催告相
    對人行使權利而其未行使，為此依民事訴訟法第104 條第1
    項規定，聲請本院裁定准予返還前開擔保金等語，並提出本
    院93年度執字第3456號債權憑證、93年度桃續簡字第3 號民
    事判決暨確定證明書、92年度存字第751 號提存書、台北汀
    州郵局第173 號存證信函暨回執（以上皆為影本）各1 份為
    證。
二、按返還擔保金，依民事訴訟法第106 條準用第104 條之規定
    ，須符合：(一)應供擔保之原因消滅者。(二)供擔保人證明受擔
    保利益人同意返還者。(三)訴訟終結後，供擔保人證明已定20
    日以上之期間，催告受擔保利益人行使權利而未行使者，或
    法院依供擔保人之聲請，通知受擔保利益人於一定期間內行
    使權利並向法院為行使權利之證明而未證明者之要件，法院
    始得裁定返還擔保金。又因假執行所提供之擔保金，係備作
    賠償被告將來本案勝訴確定因該假執行不當所受損害之用，
    是必待無損害發生、就所生之損害已經賠償或債權人得供擔
    保假執行部分本案判決勝訴確定時，始得謂供擔保之原因消
    滅，臺灣高等法院96年度抗字第1936號民事裁定可資參照。
三、經查，聲請人主張之前揭事實，固據其提出本院93年度執字
    第3456號債權憑證、93年度桃續簡字第3 號民事判決暨確定
    證明書、92年度存字第751 號提存書、台北汀州郵局第173
    號存證信函暨回執（以上皆為影本）各1 份為證，並經本院
    依職權調閱上開各卷證查明屬實。惟相對人之戶籍地址已於
    97年3 月25日變更為「桃園縣大溪鎮仁義里1 鄰大綸49號」
    ，而聲請人於98年9 月間通知相對人行使權利之存證信函暨
    回執係記載「桃園縣大溪鎮○○路15號」為送達地址，並由
    該地址之公寓大廈管理委員會受僱人簽收，難認相對人確已
    收受行使權利之通知，是本件聲請人於訴訟終結後尚未合法
    催告相對人行使權利，核與民事訴法第104 條第1 項第3 款
    聲請返還提存物之要件未有相符。次者，聲請人並未另提出
    相對人因假執行已無損害發生、因假執行所生之損害已經賠
    償或得供擔保假執行部分本案判決勝訴確定等事由之證明，
    亦無法據民事訴訟法第104 條第1 款所稱「應供擔保之原因
    消滅」之要件而為返還提存物之聲請。綜上，本件聲請返還
    提存物與民事訴訟法規定要件不符，核無理由，應予駁回。
四、依民事訴訟法第106 條準用第104 條第1 項第1 款、第3 款
    ，裁定如主文。
中    華    民    國    98    年    12    月    30    日
                  民事第一庭    法  官  林哲賢
以上正本證明與原本無異
如對本裁定抗告須於裁定送達後10日內向本院提出抗告狀，並應
繳納抗告裁判費新台幣1,000 元。
中    華    民    國    98    年    12    月    30    日
                                書記官  陳佳彬

司法院資訊處製作；財團法人民間司法改革基金會備份。
